臺灣宜蘭地方法院交通事件裁定　　　　 94年度交聲字第112號
移送　機關　交通部公路總局臺北區監理所宜蘭監理站
異　議　人　乙○○
上列異議人因違反道路交通管理處罰條例案件，對於交通部公路
總局臺北區監理所宜蘭監理站於94年7月12日所為之宜監字第裁
43-ABI801706號裁決處分，聲明異議，本院裁定如下：
        主  文
原處分撤銷。
乙○○不罰。
        理  由
一、原處分機關係以：異議人即受處分人乙○○於民國93年9月
    21日8時52分，在駕駛執照吊扣期間仍駕駛車牌號碼DL-3129
    號自用一般小客貨車（裁決書誤載為DL-3729號自用一般小
    客車），行駛至台北市○○○路，為台北市警察局松山分局
    警員舉發。嗣經原處分機關於94年7月12日，依道路交通管
    理處罰條例第21條第1項第7款規定及違反道路交通管理事件
    統一裁罰標準表裁處新台幣（下同）12,000元，並依同條例
    第21條第4項、第67條第3項規定，吊銷駕駛執照，1年內禁
    考。
二、本件異議意旨略以：異議人在駕駛執照吊扣期間並未駕駛車
    牌號碼DL-3129號自用一般小客貨車，該車係異議人之姐楊
    菊所有，於93年9月21日上午，由異議人友人甲○○駕駛，
    一同至台北市○○○路擺路邊攤，警員取締時，甲○○去買
    早餐或上廁所不在現場，異議人來不及反應，以為僅係路邊
    違規停車，始將證件交付警員掣單，而未告知警員非異議人
    駕車，故異議人並無違規之行為，請求撤銷原處分，另為適
    當之處分等語。
三、按法院受理有關交通事件，準用刑事訴訟法之規定，道路交
    通管理處罰條例第89條前段定有明文。又案件由犯罪地或被
    告之住所、居所或所在地之法院管轄，刑事訴訟法第5條第1
    項定有明文。本件異議人雖自92年6月27日遷移戶籍至台北
    市松山區○○○路○段389巷11弄3號3樓，惟異議人仍偶爾返
    回其與兄所共有之宜蘭縣頭城鎮○○路235巷18號房屋居住
    ，此業經異議人於本院供述明確，並有法務部戶役政連結作
    業系統個人基本資料、遷徙紀錄資料各1份在卷可參（見本
    院卷第101頁至第102頁、第104頁至第105頁），足認宜蘭縣
    頭城鎮○○路235巷18號係異議人之居所，故依上開規定，
    本院自有管轄權，合先敘明。
四、經查：
（一）異議人於本院供稱：車子是我姐姐楊菊的，車牌號碼應為
      DL-3129號等語（見本院卷第58頁）。佐以證人宋文即台
      北市警察局松山分局交通分隊警員於本院證述：本件違規
      案件是我取締，違規車輛是藍色小貨車，後面可以載貨，
      不是自用小客車等語（見本院卷第60頁至第61頁）。復有
      台北市監理處94年9月20日北市監三字第09462863300號函
      覆之車牌號碼DL-3129號、DL-3729號車籍異動資料1份在
      卷可參（見本院卷第33頁至第41頁）。足證本件違規車輛
      應為車牌號碼DL-3129號自用一般小客貨車，先予敘明。
（二）而異議人於93年7月30日因酒後駕車，遭吊扣駕駛執照1年
      ，期間自93年8月26日至94年8月25日，此有內政部警政署
      國道公路警察局舉發違反道路交通管理事件通知單、交通
      部公路總局台北區監理所基隆監理站違反道路交通管理事
      件裁決書各1份在卷可證（見本院卷第24頁至第25頁），
      堪認屬實。
（三）又證人甲○○於本院證述：我和乙○○是擺路邊攤認識的
      ，我之前賣首飾，後來賣皮包及手套，乙○○賣童裝。我
      在93年間，到過台北市○○○路○段389巷或398巷巷口2次
      、3次，其中1次是乙○○在台北市○○街碰到我，當面跟
      我說他太太生病或有事，口頭與我約定隔天早上到該巷口
      開車，因為我有駕照，我到該巷口沒有打電話給乙○○，
      因為我到時，乙○○的車子已經在巷口，車子是淺藍色，
      8人、9人座，我們都是約8左右，我是7時多出門，我到時
      要下貨，我的皮包要放在乙○○車上，我的機車停放在騎
      樓下。我有跟乙○○一起去過台北市○○○路長庚台塑大
      樓1次，但我不確定是否於93年9月21日，我們是前1天約
      的，也是約在台北市○○○路○段巷口，之後開乙○○的
      車去台北市○○○路，我的車停在台北市○○○路○段那
      裡，途中除了停紅綠燈外沒有停車，到台北市○○○路約
      8時20分至8時30分，我們先卸貨，乙○○的貨比較多，我
      的貨比較少，我沒有幫乙○○卸貨，我的貨和乙○○的貨
      一樣是卸在車子右後方人行道上，我卸完貨後跑去上廁所
      ，我有告訴乙○○，當時乙○○貨還沒有卸完。我回來時
      有買2份早餐，我問乙○○車子為何不見了，他說被警察
      開單，警察叫他開走，車子停放在長庚那邊停車格，我從
      卸完貨到買早餐回來約20分，乙○○都沒有打電話給我，
      當天有繼續擺地攤到18時、19時，收攤後我拿乙○○的鑰
      匙走路約1分鐘去開車，車子開過來才上貨，到台北市○
      ○○路時，我把我的貨卸下擺到機車上，我就騎機車回去
      ，沒有到乙○○家等語，並繪製現場圖2張附卷供參（見
      本院卷第81頁至第92頁、第96頁至第97頁）。佐以異議人
      於本院供稱：93年9月21日8時52分，甲○○幫我開車牌號
      碼DL-3129號自用一般小客貨車到台北市○○○路。因93
      年9月20日我和我太太到永康街那邊要做生意，後來我太
      太身體不舒服，就沒有做生意，當日17時至19時間我遇到
      甲○○，就邀甲○○明天早上7時、8時到我住處台北市○
      ○○路○段389巷口那邊等，他幫我開車一起到台北市○○
      ○路台塑大樓站牌下擺地攤，他說好，我是賣童裝。甲○
      ○於93年9月21日8時許，到台北市○○○路○段389巷口，
      到之前我們互相沒有打電話，他騎機車載他的皮包，就將
      皮包放在我的車子後車廂，機車停在台北市○○○路○段3
      89巷口旁邊，當時我太太已經將車牌號碼DL -3129號自小
      客貨車開到巷口，我在車上等甲○○，童裝原本就放在車
      上，我們出發到台北市○○○路，途中沒有停車，約8時3
      0分至8時40分到達，我先下車卸貨，甲○○也有下車搬自
      己的皮包，搬到車子右邊地上，警察來取締時，我和甲○
      ○的貨已經全部搬下車，甲○○是下車搬完貨後，說要去
      上廁所或是買早點就走了，我直接在車子右側擺地攤整理
      貨物，警察開完舉發違反道路交通管理事件通知單給我後
      ，我沒有將卸下的貨搬上車，警察只是叫我將車子移開，
      我將車開到台塑大樓後面停車格放，從停車格走到卸貨地
      點花了1分鐘，後來甲○○買早點到做生意的地方，我有
      告訴他被開罰單。我在被開罰單到走路回原來卸貨地點，
      與甲○○都沒有互通電話，當日我們賣到19時、20時才離
      開，收攤後，我告訴甲○○車子停在哪裡，就將車鑰匙交
      給甲○○，甲○○自己走到停車格去開車至做生意的地方
      載我，約20時多回到台北市○○○路○段389號巷口，中間
      沒有停車，甲○○有將貨拿下車，他沒有到我家等語，並
      當庭繪製現場圖2張附卷供參（見本院卷第72頁至第81頁
      、第94頁至第95頁）。綜觀上開證人甲○○證詞與異議人
      供詞，就：(1)如何約定前往擺地攤；(2)在台北市○○○路
      ○段389號巷口會面情況；(3)自台北市○○○路卸貨至返回
      台北市○○○路○段389號巷口經過，所述重要之點相符，
      亦與繪製之現場圖各2張一致，足證於93年9月21日8時52
      分許，係由甲○○駕駛車牌號碼DL-3129號自用一般小客
      貨車到台北市○○○路。故異議人辯稱：於93年9月21日
      上午，未駕駛車牌號碼DL-3129號自用一般小客貨車等語
      ，堪以採信。
（四）況證人宋文於本院證述：在取締本件違規臨時停車時，見
      到的人就是在庭之異議人，當時異議人1個人在車子旁邊
      卸貨，我有告知他該處不能臨時停車，請他出示證件，並
      且開立罰單後，請異議人立即將車輛開走，他就把車子開
      走。從我發現異議人違規至異議人簽收舉發違反道路交通
      管理事件通知單，所需時間為2分鐘、3分鐘等語（見本院
      卷第61頁至第62頁）。佐以證人宋文尚將違規車輛車牌號
      碼誤載為DL-3729號，此有台北市政府警察局舉發違反道
      路交通管理事件通知單存根聯1張在卷可憑（見本院卷第1
      8頁）。足見警員宋文於掣單舉發時間較為倉促，並未向
      異議人確認是否由其駕駛車牌號碼DL-3129號自用一般小
      客貨車。故異議人辯稱：警員取締時，異議人來不及反應
      ，以為僅係路邊違規停車，始將證件交付警員掣單，而未
      告知警員非異議人駕車等語，堪以採信。
（五）綜上所述，足認異議人並無原處分機關所裁決之違規事實
      。原處分未予詳查，遽予裁罰，尚有未洽，本件異議為有
      理由，原處分應予撤銷，另諭知異議人不罰。
四、據上論結，應依道路交通管理處罰條例第87條第2項、道路
    交通案件處理辦法第20條前段，裁定如主文。
中　　華　　民　　國　　94　　年　　11　　月　　30　　日
                         交通法庭法  官  蘇錦秀
以上正本證明與原本無異。
如不服本裁定應於送達後5日內向本院提出抗告狀。(應付繕本)
                                 書記官　陳蒼仁
中　　華　　民　　國　　94　　年　　12　　月　 　2　  日
